臺灣新竹地方法院刑事裁定
111年度單聲沒字第57號
聲  請  人  臺灣新竹地方檢察署檢察官
被      告  倪偉誠



上列聲請人聲請單獨宣告沒收案件（111年度聲沒字第194號），
本院裁定如下：
    主  文
扣案之第二級毒品甲基安非他命貳包（驗餘淨重零點伍貳肆公克
、驗餘淨重零點壹壹壹柒公克）均沒收銷燬。
其餘聲請駁回。
    理  由
一、按違禁物得單獨宣告沒收，查獲之第一級、第二級毒品及專
    供製造或施用第一級、第二級毒品之器具，不問屬於犯罪行
    為人與否，均沒收銷燬之，刑法第40條第2項及毒品危害防
    制條例第18條第1項前段分別定有明文。次按，供犯罪所用
    、犯罪預備之物或犯罪所生之物，屬於犯罪行為人者，得沒
    收之，刑法第38條第2項前段定有明文。末按，刑法第38條
    第2項、第3項之物、第38條之1第1項、第2項之犯罪所得，
    因事實上或法律上原因未能追訴犯罪行為人之犯罪或判決有
    罪者，得單獨宣告沒收，刑法第40條第3項亦有明文。
二、本件聲請意旨略以：經查，（一）新竹市警察局第三分局於
    民國109年6月4日晚間8時50分許，在新竹市○區○○路000號前
    ，查獲被告倪偉誠涉犯施用及持有第二級毒品案件；（二）
    桃園市政府警察局刑事警察大隊於110年5月12日上午8時30
    分許，在新竹市○區○○路00巷0弄00號前，查獲被告涉嫌施用
    及持有第二級毒品案件，因被告施用時間均係在觀察、勒戒
    執行前，業經臺灣新竹地方檢察署檢察官於111年6月21日簽
    結確定。惟查扣案之第二級毒品甲基安非他命2包(毛重0.71
    公克、0.3公克)係違禁物；安非他命吸食器2組，為被告所
    有且供犯罪所用之物，請依前揭法條規定宣告沒收銷燬等語
    。
三、查被告倪偉誠前因涉犯施用及持有第二級毒品之行為，經本
    院以110年度毒聲字第226號裁定令入勒戒處所觀察、勒戒，
    而於111年5月2日入勒戒處所執行觀察、勒戒後，於111年6
    月7日因認無繼續施用毒品之傾向釋放出所，並經臺灣新竹
    地方檢察署檢察官以111年度毒偵緝字第323號及第398號為
    不起訴處分確定。是本案被告於109年6月4日晚間6時許及11
    0年5月12日凌晨1時許，施用第二級毒品甲基安非他命2次之
    犯行，係於上開觀察、勒戒執行前所為，並無毒品危害防制
    條例第23條第2項所稱「觀察、勒戒或強制戒治執行完畢釋
    放後，3年內再犯第10條之罪者，檢察官應依法追訴。」之
    情形，自無起訴或處分之問題，故臺灣新竹地方檢察署檢察
    官就本案逕予簽結等情，有上開裁定書、不起訴處分書、臺
    灣新竹地方檢察署檢察官111年6月21日簽呈影本及臺灣高等
    法院被告前案紀錄表各1份附卷可稽，堪以認定。
（一）而被告於109年6月4日為警查獲時所扣得之甲基安非他命1
      包（保管字號：109年度安字第288號，扣押物品清單見本
      院109年度竹簡字第928號卷第25頁），經送台灣尖端先進
      生技醫藥股份有限公司毒品原物鑑定實驗室鑑定結果為：
      送驗檢體外觀：白色結晶、毛重0.71公克、淨重0.53公克
      、使用量0.006公克、剩餘量0.524公克、定性檢驗結果：
      甲基安非他命（Methamphetamine），有台灣尖端先進生
      技醫藥股份有限公司毒品原物鑑定實驗室109年7月3日毒
      品證物鑑定分析報告1份附卷可稽（見本院109年度竹簡字
      第928號卷第33頁）。
（二）另被告於110年5月12日為警查獲時所扣得之甲基安非他命
      1包（保管字號：110年度安字第381號，扣押物品清單見
      臺灣新竹地方檢察署110年度毒偵字第1468號卷第15頁）
      ，經送臺北榮民總醫院鑑驗結果為：檢體外觀：白色或透
      明晶體1包_D110偵-0542、毛重0.2990公克(含1個塑膠袋
      重)、淨重0.1138公克、取樣量0.0021公克、驗餘量0.111
      7公克、結果判定：檢出成分甲基安非他命（Methampheta
      mine），有桃園市政府警察局刑事警察大隊被採尿人尿液
      暨毒品真實姓名與編號對照表、臺北榮民總醫院110年6月
      28日毒品成分鑑定書影本各1份附卷可稽（見臺灣桃園地
      方檢察署110年度毒偵字第4196號卷第47、91頁）。　　
（三）是依上揭毒品證物鑑定分析報告、毒品成分鑑定書觀之，
      且經被告於警詢及偵查時供承在卷（見臺灣新竹地方檢察
      署109年度毒偵字第1069號卷第8至9頁、第37至同頁反面
      ；臺灣桃園地方檢察署110年度毒偵字第4196號卷第40至4
      1頁、第65至66頁），復參以被告為警採尿送檢驗結果亦
      呈現安非他命、甲基安非他命陽性反應，有勘察採證同意
      書、勘查採證同意書、新竹市警察局偵辦毒品案件尿液檢
      體委驗單、桃園市政府警察局刑事警察大隊被採尿人尿液
      暨毒品真實姓名與編號對照表、台灣尖端先進生技醫藥股
      份有限公司109年6月18日出具之濫用藥物檢驗報告及台灣
      檢驗科技股份有限公司濫用藥物實驗室-台北110年5月27
      日出具之濫用藥物檢驗報告各1份附卷可佐（見臺灣新竹
      地方檢察署109年度毒偵字第1069號卷第23頁、第49至50
      頁；臺灣桃園地方檢察署110年度毒偵字第4196號卷第45
      至47頁、第81頁），堪認前揭扣案物品均係第二級毒品甲
      基安非他命，均屬違禁物。從而聲請人聲請就上開物品單
      獨宣告沒收銷燬，核無不合，應予准許。至已經鑑驗用罄
      部分自無須宣告沒收銷燬。
（四）至扣案之毒品器具（毒品吸食器）2組（保管字號：109年
      度保字第1089號、110年度保字第1337號，扣押物品清單
      見本院109年度竹簡字第928號卷第17頁；臺灣新竹地方檢
      察署110年度毒偵字第1468號卷第18頁），分別經臺灣新
      竹地方檢察署檢察官於111年8月5日以竹檢介純字第00356
      0號、第003562號扣押（沒收）物品處分命令廢棄，有臺
      灣新竹地方檢察署檢察官111年8月5日竹檢介純字第00356
      0號扣押（沒收）物品處分命令、111年8月5日竹檢介純字
      第003562號扣押（沒收）物品處分命令各1份附卷可佐（
      見臺灣新竹地方檢察署110年度毒偵字第1467號卷第10頁
      ；臺灣新竹地方檢察署110年度毒偵字第1468號卷第24頁
      ），茲上開扣案物經臺灣新竹地方檢察署檢察官命令廢棄
      而不存在，即無再聲請本院宣告沒收之必要，從而聲請人
      就上開已不存在之物聲請沒收，核無必要，應予駁回。
四、末按甲基安非他命（Methamphetamine）及安非他命（Amphe
    tamine）均屬安非他命類之中樞神經興奮劑，且安非他命及
    甲基安非他命之俗名通常混用，而一般用語之習慣，亦未詳
    加區分安非他命與甲基安非他命。而國內緝獲之安非他命藥
    物，多為甲基安非他命；施用安非他命後，尿液中僅可檢出
    安非他命，此觀諸行政院衛生署管制藥品管理局（現改制為
    衛生福利部食物藥品管理署）93年12月22日管檢字第093001
    2251號、95年7月7日管檢字第0950007209號函釋自明。是依
    卷附台灣尖端先進生技醫藥股份有限公司109年6月18日出具
    之濫用藥物檢驗報告及台灣檢驗科技股份有限公司濫用藥物
    實驗室-台北110年5月27日出具之濫用藥物檢驗報告各1份附
    卷可佐（見臺灣新竹地方檢察署109年度毒偵字第1069號卷
    第49頁；臺灣桃園地方檢察署110年度毒偵字第4196號卷第8
    1頁），本案被告於歷次陳述中所指之「安非他命」，及扣
    押物品目錄表、扣押物品清單關於「安非他命」之記載，應
    均係「甲基安非他命」之誤，附此敘明。
五、爰依刑事訴訟法第220條、第455條之36第2項，毒品危害防
    制條例第18條第1項前段，刑法第11條、第40條第2項，裁定
    如主文。　　　　　　　　
中　　華　　民　　國　　111 　年　　9 　　月　　28　　日
                  刑事第二庭  法　官  林哲瑜
以上正本證明與原本無異。　　　　　　　　　
如不服本裁定應於送達後5日內向本院提出抗告狀。　　
中　　華　　民　　國　　111 　年　　9 　　月　　30　　日
                              書記官  胡家寧